臺灣臺北地方法院交通事件裁定　　　 100年度交聲字第2494號
原處分機關　臺北市交通事件裁決所
異　議　人
即受處分人　宋幸真
上列異議人即受處分人因違反道路交通管理處罰條例事件，對於
臺北市交通事件裁所100 年11月10日所為之處分（原處分案號：
北市裁罰字第裁22-1AH029087號），聲明異議，本院裁定如下：
    主  文
異議駁回。
    理  由
一、原處分意旨略以：異議人即受處分人宋幸真於民國100 年9
    月19日下午2 時17分，將其所有之車牌號碼8HL-273 號重型
    機車，停放在設有「禁止停車」標誌之處所（臺北市○○○
    路○段），為臺北市停車管理工程處交通助理員王文正當場
    以拍照方式採證，並以受處分人有違反道路交通管理處罰條
    例第56條第1 項第4 款「在設有禁止停車標誌之處所停車」
    之違規行為，逕行製單舉發，嗣異議人於舉發通知單上所載
    之應到案日期前之100 年10月4 日提出申訴，經原處分機關
    函請舉發單位調查結果，仍認異議人有前開違規行為，乃於
    100 年11月10日依前開條例第56條第1 項第4 款之規定，裁
    處受處分人罰鍰新臺幣（下同）600 元。
二、本件異議人聲明異議意旨略以：伊當時停車處所為靠近敦化
    南路、安和路口之人行道，伊進入誠品書局敦南店買書，約
    10分鐘左右出來就發現遭到開單，但是當時人行道周圍都有
    停放機車，而且停放在伊機車旁邊之8HL-273 號機車並未被
    開單，又舉發通知單所附「禁停機車」標誌之採證照片顯然
    是於別處拍攝，是對於原處分不服，爰依法聲明異議等語。
三、按禁止停車標誌，用以告示不得停放車輛。但臨時停車不受
    限制。設於禁停路段。已設有禁止停車標線者，得免設之。
    禁止停車標誌需加設附牌，上半部說明禁停時間，下半部說
    明禁停範圍或以箭頭指示禁停路段。設於起點者，箭頭向左
    ；設於終點者，箭頭向右；禁停路段過長者，中間得增設一
    面，箭頭為雙向，道路交通標誌標線號誌設置規則第78條定
    有明文。再按在設有禁止停車標誌、標線之處所不得停車，
    道路交通安全規則第112 條第1 項第4 款定有明文。又汽車
    駕駛人停車時，在設有禁止停車標誌、標線之處所停車者，
    處600 元以上1,200 元以下罰鍰，復為道路交通管理處罰條
    例第56條第1 項第4 款所明定。
四、經查，異議人在上揭時間，將其所有之上開重型機車停放於
    臺北市○○路靠近安和路、敦化南路路口人行道即採證照片
    所示之停車位置，而為臺北市停車管理處所屬交通助理員拍
    照採證舉發等情，為異議人所不爭執，並有臺北市政府交通
    局舉發違反道路交通管理事件通知單影本及採證照片在卷可
    稽（本院卷第6 頁）；且本件異議人上開停車處所所在之仁
    愛路、敦化南路間之安和路段人行道，業經臺北市停車管理
    工程處於99年9 月7 日設置三面「禁止停車」標誌，將該等
    區域均列為禁止停車處所一節，有臺北市停車管理工程處
    100 年10月17日北市停管字第10041140600 號書函、100 年
    12月1 日北市停管字第10035247000 號函及函附違停基本資
    料1份 、現場簡圖1 件、採證照片5 張在卷可證（見本院卷
    第10 、14 至21頁）；又經本院檢視臺北市停車管理工程處
    上開函附之現場採證照片，確認異議人停車位置附近，即設
    置有一面立牌標示人行道上禁止停車標誌之意旨，而從該照
    片中停放於路旁之自小客車車身長度，可以推斷異議人停放
    機車位置與該禁止停車標誌相距僅約3 部自小客車車身長度
    ，即約10公尺之距離，再經核該標誌立牌告示之內容，除繪
    有「禁止停車」交通標誌外，下方並有雙箭頭標示禁止停車
    範圍，且以文字說明禁止停車範圍為騎樓、人行道（
    SIDEWALK），及註記「違者拖吊」、"TOW-AWAY ZONE" 等文
    字（見本院卷第16、20、21頁），顯見異議人於上開時間，
    確有在標示禁止停車地點停車之違規行為，其辯稱其停放機
    車處所並無禁止停車之標誌云云，自無可採，而即使異議人
    當時疏未注意該人行道為禁止停車處所，然上開禁止停車標
    誌標示清晰，且立於異議人停車不遠處，並無使人混淆誤認
    之虞，異議人仍不得以其過失違規行為而免於處罰。至於異
    議人另辯稱：該處有其他機車停放而未受舉發云云，惟按行
    政機關為行政行為，非有正當理由，不得為差別待遇，固為
    行政程序法第6 條所揭示之平等原則，然憲法上所保障之平
    等權，係以合法權益為限，則主張平等原則之基礎事實應為
    合法，而於法治國家國民有遵守法規之義務，不得以他人違
    規行為尚未被取締，而作為不遵守規定之適法理由，否則即
    為曲解平等原則之真義，簡言之，人民不得主張「不法之平
    等」，倘行政機關怠於行使權限，致人民因個案違法狀態未
    排除而獲得利益時，該利益並非法律所應保護之利益，其他
    人民不得要求行政機關比照該違法案例而授予利益，本件異
    議人違規事實明確，則其指摘本件舉發當時別有其他紅線違
    規臨停之車輛未受舉發之情，縱係屬實，仍不能據為自身免
    責之依據，是其上開辯解亦不可採。
五、綜上所述，異議人確有在前揭時地，將其所有前開車號自小
    客車停放於禁止停車處所之違規行為，從而原處分機關依前
    揭道路交通管理處罰條例第56條第1 項第4 款規定，裁處受
    處分人罰鍰600 元，並無違誤，本件異議為無理由，應予駁
    回。
據上論斷，應依道路交通事件處理辦法第18條，裁定如主文。
中    華    民    國    100     年  12    月    12    日
                    刑事第十四庭  法  官  陳思帆
以上正本證明與原本無異
如不服本裁定應於送達後5日內向本院提出抗告狀
                                  書記官  林素霜
中    華    民    國   100    年    12    月    14    日